---
title: "Data Analysis"
author: "Sohyeon Kim"
date: '2019 8 6 '
output: pdf_document
header-includes:
  - \usepackage{kotex}
---


```{r message=F, warning=F}
library(tidyverse)
library(sp)
library(data.table)
library(rebus)
library(readxl)
library(ggplot2)
library(nlme)
library(cvTools)
library(splines)
library(gam)
library(ggmap)
source("bigcon_function.R")
HDong_CD <- readRDS("HDong_CD.rds") %>%
  mutate(HDONG_CD = as.character(HDONG_CD))
HDONG_map <- readRDS("HDONG_map.rds")
Dust_Warning <- readRDS("Dust_Warning.rds") %>%
  dplyr::select(Date, pm10_Wrn = PM_10, pm25_Wrn = PM_25)
Wth_Day_HDONG <- readRDS("Wth_Day_HDONG.rds") 

Card <- readRDS("Card.rds")
Dist <- readRDS("Dist.rds")
SK_Age <- readRDS("SK_Age.rds")
SK_Time <- readRDS("SK_Time.rds")

Holiday <- read_excel("Holiday_List.xlsx") %>%
  mutate(Date = as.character(Date))
```




```{r}
Dust_level  <- c("Good", "Moderate", "Sens_Unhealthy", "Unhealthy", "Very Unhealthy", "Worst")
Wrn_level <- c("No_Wrn", "Warning", "Dust_Watch")

Wth_Day_HDONG <- Wth_Day_HDONG %>%
  mutate(pm10_CTG = factor(pm10_CTG, levels = Dust_level), 
         pm25_CTG = factor(pm25_CTG, levels = Dust_level), 
         pm10_Wrn = factor(pm10_Wrn, levels = Wrn_level), 
         pm25_Wrn = factor(pm25_Wrn, levels = Wrn_level))
```



에어코리아에서 제공한 서울권 미세먼지 주의보/경보 발령 내역


```{r}
Wth_Day_HDONG <- Wth_Day_HDONG %>%
  mutate(Week_Day = strftime(Day, format = "%a") %>% as.character, 
         Holiday = ifelse(Week_Day %in% c("Sun", "Sat"), 1, 0))

Holiday_idx <- Wth_Day_HDONG$Day %in% Holiday$Date %>% which
Wth_Day_HDONG[Holiday_idx, "Holiday"] <- 1

Wth_Day_HDONG <- mutate(Wth_Day_HDONG, Holiday = factor(Holiday, levels = c(0, 1)))
```


```{r eval = FALSE}
Wth_obs <- readRDS("Wth_obs.rds") %>%
  mutate_at(.vars = c("pm10", "noise", "temp", "humi", "pm25"), as.numeric)

Wth_obs_Modified <- Wth_obs %>%
  mutate(pm10 = ifelse(pm10 == -999, NA, pm10), 
         pm25 = ifelse(pm25 == -999, NA, pm25), 
         noise = ifelse(noise %in% c(-9999, -999), NA, noise), 
         temp = ifelse(temp %in% c(-9999, -999), NA, temp), 
         humi = ifelse(humi %in% c(-9999, -999), NA, humi))
```




```{r Code for Wth_Day_HDONG, eval = FALSE,}
loc_Wth_Jongno <- read_xlsx("04_Innovation 분야_환경기상데이터(케이웨더)_데이터정의서(행정동추가).xlsx", 
                     range = "B1:E32", sheet = 2) 
loc_Wth_Nowon <- read_xlsx("04_Innovation 분야_환경기상데이터(케이웨더)_데이터정의서(행정동추가).xlsx", 
                     range = "H1:K23", sheet = 2) 
loc_Wth <- rbind(loc_Wth_Jongno, loc_Wth_Nowon) %>%
  select(serial = "스테이션", location = "위치", HDONG_NM = "행정동") 

Wth_obs_HDONG <- loc_Wth %>%
  mutate(HDONG_NM = str_replace_all(HDONG_NM, pattern = ",", replace = "."), 
         HDONG_NM = str_replace_all(HDONG_NM, "종로" %R% SPC %R% "1", replace = "종로" %R% "1")) %>%
  left_join(HDong_CD, by = "HDONG_NM") %>%
  right_join(y = Wth_obs_Modified, by = "serial") %>%
  filter(serial != "V10O1611289", serial != "V10O1611887")

Wth_Day_HDONG <- Wth_obs_HDONG %>%
  group_by(Day, HDONG_CD) %>%
  summarise(avg_temp = mean(as.numeric(temp), na.rm = T), avg_pm10 = mean(as.numeric(pm10), na.rm = T), 
            avg_pm25 = mean(as.numeric(pm25), na.rm = T)) %>%
  mutate(pm10_CTG = Classify_Dust_lev(avg_pm10, tiny = 10), 
         pm25_CTG = Classify_Dust_lev(avg_pm25, tiny = 25)) %>%
  left_join(Dust_Warning, by = c("Day" = "Date")) 
```

wth_obs_HDONG에서 V10O1611289(천연동), V10O1611887(명동) HDONG_CD 없음.Wth_obs에서 제외하자. 
NA가 "-0999"로 표시되어 있기 떄문에 제외.
총 12775개 Row여야 하지만, 관측되지 않은 값이 있으므로 그 수보다 적은 8813개.





# SK

## 1-1. SK_Age (Gamma Hurdle Model)

```{r}
SK_Age_HDONG_Modified <- SK_Age %>%
  lapply(FUN = function(x) x %>% 
           gather(key = "Type", value = "Avg_pop", -STD_YM, -STD_YMD, -HDONG_CD, -HDONG_NM) %>%
           separate(Type, into = c("Sex", "Age"), sep = "_FLOW_POP_CNT_")) %>%
           bind_rows(.id = "MONTH") %>%
  mutate(HDONG_CD = str_remove_all(HDONG_CD, pattern = DGT %R% DGT %R% END), 
         Age = str_extract(Age, pattern = START %R% DGT %R% DGT),
         AGE_CTG = case_when(Age < 20 ~ "Youth", 
                         Age %in% 20:39 ~ "Rising", 
                         Age %in% 40:59 ~ "Middle", 
                         Age >= 60 ~ "Senior"), 
         AGE_CTG = factor(AGE_CTG, levels = c("Youth", "Rising", "Middle", "Senior")),
         Avg_pop = as.numeric(Avg_pop),
         Non_zero = ifelse(Avg_pop == 0, 0, 1), 
         Age = as.numeric(Age), 
         Sex = factor(Sex)) %>%
  left_join(Wth_Day_HDONG, by = c("STD_YMD" = "Day", "HDONG_CD"))
```





```{r warning=FALSE, message = FALSE, eval = FALSE}
glm_SK_Age_Binom <- glm(Non_zero ~ ., data = SK_Age_HDONG_Modified %>% select(-MONTH, -STD_YM, -STD_YMD, -HDONG_NM, -Avg_pop, -Holiday), family = binomial(link = "logit"))

glm_SK_Age_Gamma <- glm(Avg_pop ~., data = SK_Age_HDONG_Modified %>% filter(Non_zero == 1) %>%
                          select(-MONTH, -STD_YM, -STD_YMD, -HDONG_NM, -Non_zero), family = Gamma(link = "log"))
```

AIC가 Gamma(link = "log")모델에서 낮으므로 log link 선택.


```{r warning=F, message = FALSE}
glm_SK_Age_Binom_ <- glm(Non_zero ~ HDONG_CD + Sex + Age + AGE_CTG + avg_temp + avg_pm10 + avg_pm25 + pm10_CTG + pm25_CTG +pm10_Wrn + pm25_Wrn + AGE_CTG:Sex, data = SK_Age_HDONG_Modified, 
                        family = binomial(link = "logit"))

glm_SK_Age_Gamma_ <- glm(Avg_pop ~. + Sex:AGE_CTG, 
                         data = SK_Age_HDONG_Modified %>% filter(Non_zero == 1) %>%
                          select(-MONTH, -STD_YM, -STD_YMD, -HDONG_NM, -Non_zero), 
                         family = Gamma(link = "log"))
```


```{r}
glm_SK_Age_Gamma_Hol <- glm(Avg_pop ~ HDONG_CD + Sex + Age + AGE_CTG + avg_temp + avg_pm10 + avg_pm25 + pm10_CTG + pm25_CTG + pm25_Wrn + Week_Day + Holiday + Sex:AGE_CTG + Holiday:Sex + Holiday:AGE_CTG + Holiday:pm10_CTG, 
                         data = SK_Age_HDONG_Modified %>% filter(Non_zero == 1) %>%
                          select(-MONTH, -STD_YM, -STD_YMD, -HDONG_NM, -Non_zero), 
                         family = Gamma(link = "log"))
```


```{r}
glm_SK_Age_Gamma_Hol_HDCTG <- glm(Avg_pop ~ HDONG_CD + Sex + Age + AGE_CTG + avg_temp + avg_pm10 + avg_pm25 + pm10_CTG + pm25_CTG + pm25_Wrn + Week_Day + Holiday + Sex:AGE_CTG + Holiday:Sex + Holiday:AGE_CTG + Holiday:pm10_CTG + HDONG_CD:pm25_CTG + Sex:pm25_CTG + pm25_CTG:AGE_CTG, 
                         data = SK_Age_HDONG_Modified %>% filter(Non_zero == 1) %>%
                          select(-MONTH, -STD_YM, -STD_YMD, -HDONG_NM, -Non_zero), 
                         family = Gamma(link = "log"))
```
4437854
4440048


HDONG_CD와 pm25_CTG interaction 선택.



```{r eval = FALSE}
c(AIC(glm_SK_Age_Binom), BIC(glm_SK_Age_Binom), AIC(glm_SK_Age_Gamma), BIC(glm_SK_Age_Gamma))
```

```{r}
c(AIC(glm_SK_Age_Binom_), BIC(glm_SK_Age_Binom_), AIC(glm_SK_Age_Gamma_), BIC(glm_SK_Age_Gamma_))
```

Binomial은 interaction없는 모델이 좋고, Gamma 는 Interaction 있는 모델이 좋다. (AIC Best)


```{r}
glm_SK_Age_Binom_Best <- glm(Non_zero ~ HDONG_CD + Sex + Age + avg_temp + avg_pm10 + avg_pm25 + 
    pm10_CTG + pm25_CTG + pm10_Wrn + pm25_Wrn, data = SK_Age_HDONG_Modified, 
                        family = binomial(link = "logit"))
```


```{r}
summary(glm_SK_Age_Binom_Best)
```


```{r}
summary(glm_SK_Age_Gamma_Hol)
```


### 1-1-2. Cross Validation


```{r eval = FALSE}
cv_glm_SK_Age_Gamma <- cvFit(glm_SK_Age_Gamma, data = SK_Age_HDONG_Modified %>% filter(Non_zero == 1) %>%
                          select(-MONTH, -STD_YM, -STD_YMD, -HDONG_NM, -Non_zero) %>% na.omit, 
                          y = SK_Age_HDONG_Modified %>% na.omit() %>% filter(Non_zero == 1) %>% .$Avg_pop, 
                          cost = mspe, K = 5, R = 1)
```

```{r eval = FALSE}
cv_glm_SK_Age_Gamma_ <- cvFit(glm_SK_Age_Gamma_, data = SK_Age_HDONG_Modified %>% filter(Non_zero == 1) %>%
                          select(-MONTH, -STD_YM, -STD_YMD, -HDONG_NM, -Non_zero, -Holiday) %>% na.omit, 
                          y = SK_Age_HDONG_Modified %>% na.omit() %>% filter(Non_zero == 1) %>% .$Avg_pop, 
                          cost = mspe, K = 5, R = 1)
```

```{r}
cv_glm_SK_Age_Gamma_Hol <- cvFit(glm_SK_Age_Gamma_Hol, data = SK_Age_HDONG_Modified %>% filter(Non_zero == 1) %>%
                          select(-MONTH, -STD_YM, -STD_YMD, -HDONG_NM, -Non_zero) %>% na.omit, 
                          y = SK_Age_HDONG_Modified %>% na.omit() %>% filter(Non_zero == 1) %>% .$Avg_pop, 
                          cost = mspe, K = 5, R = 1)
```


```{r}
cv_glm_SK_Age_Binom <- cvFit(glm_SK_Age_Binom, data = SK_Age_HDONG_Modified %>% na.omit,
                              y = SK_Age_HDONG_Modified %>% na.omit %>% .$Non_zero, 
                              cost = mspe, K = 5, R = 1)
```


```{r eval = FALSE}
c(cv_glm_SK_Age_Gamma$cv, cv_glm_SK_Age_Gamma_$cv)
```

Interaction 있는 모델 선택. + Holiday


## 1-2. SK_Time (GLS?)

```{r}
SK_Time_HDONG_Modified <- SK_Time %>% 
  lapply(FUN = function(x) x %>%
           gather(key = "Time", value = "Avg_pop", -STD_YM, -STD_YMD, -HDONG_CD, -HDONG_NM) %>%
           mutate(Time = parse_number(Time), Avg_pop = as.numeric(Avg_pop))) %>%
  bind_rows() %>%
  mutate(HDONG_CD = str_remove_all(HDONG_CD, pattern = DGT %R% DGT %R% END)) %>%
  left_join(Wth_Day_HDONG, by = c("STD_YMD" = "Day", "HDONG_CD")) %>%
  mutate(Non_zero = ifelse(Avg_pop == 0, 0, 1))

```



시계열 자료....

GLS / gamma hurdle model

### 1-2-1 GLS

```{r eval = FALSE}
gls_SK_Time <- gls(Avg_pop ~ ., data = SK_Time_HDONG_Modified %>% 
                     select(-STD_YM, -STD_YMD, -HDONG_NM, -Non_zero), na.action = na.exclude)

c(AIC(gls_SK_Time), BIC(gls_SK_Time))
```

```{r eval = FALSE}
data = SK_Time_HDONG_Modified %>% 
                     select(-STD_YM, -STD_YMD, -HDONG_NM, -Non_zero) %>% na.omit
Prediction <- predict(gls_SK_Time, data)
```

gls는 너무 correlation은 잡았는데 도메인이 안맞다... Gamma Hurdle 사용하자. 


### 1-2-2 Gamma Hurdle


```{r}
SK_Time_HDONG_Modified <- SK_Time_HDONG_Modified %>%
  mutate(Time_Group = case_when(Time %in% 0:7 ~ "Dawn", 
                                Time %in% c(8:10, 17:19) ~ "Rush_Hour", 
                                Time %in% 11:16 ~ "Afternoon", 
                                Time %in% 20:23 ~ "Evening"), 
         Time_Group = factor(Time_Group), 
         Holiday = factor(Holiday))
```




```{r eval = FALSE}
glm_SK_Time_Binom <- glm(Non_zero ~ ., data = SK_Time_HDONG_Modified %>% select(-STD_YM, -STD_YMD, -HDONG_NM, -Avg_pop), family = binomial)

glm_SK_Time_Gamma <- glm(Avg_pop ~., data = SK_Time_HDONG_Modified_ %>% filter(Non_zero == 1) %>%
                          select(-STD_YM, -STD_YMD, -HDONG_NM, -Non_zero), family = Gamma(link = "log"))
```



```{r}
glm_SK_Time_Binom_ <- glm(Non_zero ~ HDONG_CD + Time + Week_Day + avg_temp + avg_pm10 + avg_pm25 + pm10_CTG + pm25_CTG + pm10_Wrn + pm25_Wrn + Holiday + Time_Group + Holiday:Time_Group, data = SK_Time_HDONG_Modified_, family = binomial)

glm_SK_Time_Gamma_ <- glm(Avg_pop ~ HDONG_CD + Time + Week_Day + avg_temp + avg_pm10 + avg_pm25 + pm10_CTG + pm25_CTG + pm10_Wrn + pm25_Wrn + Holiday + Time_Group + Holiday:Time_Group, 
                          data = SK_Time_HDONG_Modified_ %>% filter(Non_zero == 1), 
                          family = Gamma(link = "log"))
```

```{r}
glm_SK_Time_Gamma_Hol <- glm(Avg_pop ~ HDONG_CD + Time + Week_Day + avg_temp + avg_pm10 + avg_pm25 + pm10_CTG + pm25_CTG + pm10_Wrn + pm25_Wrn + Holiday + Time_Group + Holiday:Time_Group + Holiday:pm10_CTG + Holiday:pm25_CTG + Holiday:pm10_Wrn + Holiday:pm25_Wrn, 
                          data = SK_Time_HDONG_Modified_ %>% filter(Non_zero == 1), 
                          family = Gamma(link = "log"))
```


```{r}
 glm_SK_Time_Gamma_Hol_HD_CTG <- glm(Avg_pop ~ HDONG_CD + Time + Week_Day + avg_temp + avg_pm10 + avg_pm25 +
                                       pm10_CTG + pm25_CTG + pm10_Wrn + pm25_Wrn + Holiday + Time_Group + 
                                       Holiday:Time_Group + Holiday:pm10_CTG + Holiday:pm25_CTG + 
                                       Holiday:pm10_Wrn + Holiday:pm25_Wrn + HDONG_CD:pm25_CTG +
                                       Time_Group:pm25_CTG + Week_Day:pm25_CTG + Week_Day:Holiday + Week_Day:pm25_CTG:Holiday, 
                                     data = SK_Time_HDONG_Modified %>% filter(Non_zero == 1), 
                                     family = Gamma(link = "log"))
```

3678643

Gamma는 Interactino 모델이 더 좋다. 


MSE Test 해보기 (Holiday factor 여부에 관하여)

### 1-2-2. Cross Validation

```{r eval = FALSE}
cv_glm_SK_Time_Gamma <- cvFit(glm_SK_Time_Gamma, data = SK_Time_HDONG_Modified_ %>% 
                                filter(Non_zero == 1) %>% na.omit() %>%
                          select(-STD_YM, -STD_YMD, -HDONG_NM, -Non_zero, -Holiday), 
                          y = SK_Time_HDONG_Modified %>% na.omit() %>% filter(Non_zero == 1) %>% .$Avg_pop, 
                          cost = rmspe, K = 5, R = 1)
```


```{r eval = FALSE}
cv_glm_SK_Time_Gamma_ <- cvFit(glm_SK_Time_Gamma_, data = SK_Time_HDONG_Modified_ %>% 
                                filter(Non_zero == 1) %>% na.omit() %>%
                          select(-STD_YM, -STD_YMD, -HDONG_NM, -Non_zero), 
                          y = SK_Time_HDONG_Modified %>% na.omit() %>% filter(Non_zero == 1) %>% .$Avg_pop, 
                          cost = rmspe, K = 5, R = 1)
```


```{r}
cv_glm_SK_Time_Gamma_Hol <- cvFit(glm_SK_Time_Gamma_Hol, data = SK_Time_HDONG_Modified_ %>% 
                                filter(Non_zero == 1) %>% na.omit() %>%
                          select(-STD_YM, -STD_YMD, -HDONG_NM, -Non_zero), 
                          y = SK_Time_HDONG_Modified %>% na.omit() %>% filter(Non_zero == 1) %>% .$Avg_pop, 
                          cost = rmspe, K = 5, R = 1)
```


```{r eval = FALSE}
c(cv_glm_SK_Time_Gamma$cv, cv_glm_SK_Time_Gamma_$cv)
```

```{r eval = FALSE}
c(AIC(glm_SK_Time_Gamma), BIC(glm_SK_Time_Gamma), AIC(glm_SK_Time_Gamma_), BIC(glm_SK_Time_Gamma_))
```


Interaction 있는 모델 선택. (AIC, BIC 우수)

```{r}
summary(glm_SK_Time_Binom_)
```

```{r}
summary(glm_SK_Time_Gamma_)
```


Holiday Interaction은 큰 소용 없음. glm_SK_Time_Gamma_ 선택.



# GS


## 2-1. HDONG_Index (Gamma glm)

```{r}
Dist_Modified <- Dist %>%
  ungroup %>%
  dplyr::select(OPER_DT, ADMD_CD, AMT_IND) %>%
  unique %>%
   mutate(OPER_DT = strptime(OPER_DT, format = "%Y%m%d") %>% as.character()) %>%
  left_join(Wth_Day_HDONG, by = c("OPER_DT" = "Day", "ADMD_CD" = "HDONG_CD")) %>%
  separate(OPER_DT, into = c("Year", "Month", "Day")) %>%
  mutate(Month = month.abb[as.numeric(Month)], 
         Month = factor(Month, levels = c("Apr", "May", "Jun", "Jul", "Aug", "Sep", "Oct", "Nov", 
                                          "Dec", "Jan", "Feb", "Mar"))) %>%
  left_join(HDong_CD, by = c("ADMD_CD" = "HDONG_CD")) %>%
  mutate(ADMD_CD = factor(ADMD_CD))
```


```{r eval = FALSE}
Dist %>%
  filter(ADMD_CD %>% str_detect(pattern = START %R% "1111")) %>%
  left_join(HDong_CD, by = c("ADMD_CD" = "HDONG_CD")) %>%
  ggplot() +
  geom_boxplot(aes(x = HDONG_NM, y = AMT_IND, fill = HDONG_NM), alpha = 0.2, outlier.shape = NULL) +
  theme(axis.text.x = element_blank())
```

```{r eval = FALSE}
Dist %>%
  filter(ADMD_CD %>% str_detect(pattern = START %R% "1135")) %>%
  left_join(HDong_CD, by = c("ADMD_CD" = "HDONG_CD")) %>%
  ggplot() +
  geom_boxplot(aes(x = HDONG_NM, y = AMT_IND, fill = HDONG_NM), alpha = 0.2)
```


```{r eval = FALSE}
lm_Dist <- lm(AMT_IND ~ Month + avg_temp + avg_pm10 + avg_pm25 + 
                     HDONG_NM + pm10_CTG + pm25_CTG + pm10_Wrn + pm25_Wrn, 
              data = Dist_Modified %>% na.omit())

step <- MASS::stepAIC(lm_Dist, direction = "both")
```



```{r eval = FALSE}
lm_Dist_Best <- lm(AMT_IND ~ Month + factor(HDONG_NM) + pm10_CTG + pm10_Wrn + pm25_Wrn, 
                   data = Dist_Modified %>% na.omit())

summary(lm_Dist_Best)
```


QQplot이 thick tail을 가지고 있다. 
AMT_IND는 0 이상인 값이므로 Gamma distribution을 사용해보자.

```{r eval = FALSE}
true_y <- data.frame(value = Dist_Modified %>% na.omit() %>% .$AMT_IND, var = "Obs")
fitted <- data.frame(value = glm_Dist_Best$fitted.values, var = "Fitted")

Binded <- rbind(true_y, fitted)

ggplot(Binded) +
  geom_density(aes(x = value, fill = var), alpha = 0.2)
```

  Amt_IND는 왼쪽으로 치우쳐져 있으며, Gamma Distribution의 형태를 띈다. 

따라서, Gamma로 glm을 사용해보자.

```{r eval = FALSE}
glm_Dist_All <- glm( AMT_IND ~ Month + avg_temp + avg_pm10 + avg_pm25 + ADMD_CD + pm10_CTG + pm25_CTG + Week_Day + pm10_Wrn + pm25_Wrn + Holiday + pm10_CTG:Holiday + pm25_CTG:Holiday + pm10_Wrn:Holiday +
                       pm25_Wrn:Holiday + Month:pm10_CTG + Month:pm25_CTG + ADMD_CD:pm10_CTG + ADMD_CD:pm25_CTG, 
              data = Dist_Modified %>% na.omit(), family = Gamma(link = "log"))

```

```{r}
MASS::stepAIC(glm_Dist_All)
```



```{r}
glm_Dist_Best <- glm(AMT_IND ~ Month + avg_temp + avg_pm10 + ADMD_CD + 
    pm10_CTG + pm25_CTG + Week_Day + pm10_Wrn + pm25_Wrn + Holiday + 
    pm10_CTG:Holiday + pm25_CTG:Holiday + pm10_Wrn:Holiday + 
    Month:pm10_CTG + ADMD_CD:pm10_CTG, data = Dist_Modified %>% na.omit(), family = Gamma(link = "log"))

```

glm_Dist_Best : stepAIC 결과.

AIC: -7641.7 (Inverse link)
AIC: -7793.8 (log link)


pm10_CTG, pm25_Wrn 별로 카테고리 order를 고려해보자.

```{r eval = FALSE}
Dist_Modified_Ordered <- Dist_Modified %>%
  mutate(pm10_CTG = recode(pm10_CTG, "Good" = 0, "Moderate" = 1, "Sens_Unhealthy" = 2, "Unhealthy" = 3, 
                           "Very Unhealthy" = 4, "Worst" = 5), 
         pm25_CTG = recode(pm25_CTG, "Good" = 0, "Moderate" = 1, "Sens_Unhealthy" = 2, "Unhealthy" = 3, 
                           "Very Unhealthy" = 4, "Worst" = 5), 
         pm10_Wrn = recode(pm10_Wrn, "No_Wrn" = 0, "Warning" = 1, "Dust_Watch" = 2), 
         pm25_Wrn = recode(pm25_Wrn, "No_Wrn" = 0, "Warning" = 1, "Dust_Watch" = 2), 
)
```

```{r eval = FALSE}
glm_Dist_All_Ord <- glm( AMT_IND ~ Month + avg_temp + avg_pm10 + avg_pm25 +
                     factor(HDONG_NM) + pm10_CTG + pm25_CTG + pm10_Wrn + pm25_Wrn , 
              data = Dist_Modified_Ordered %>% na.omit(), family = Gamma(link = "log"))

```


```{r eval = FALSE}
glm_Dist_Best_Ord <- glm(AMT_IND ~ Month + avg_temp + factor(HDONG_NM) + pm10_CTG + pm10_Wrn + 
    pm25_Wrn, data = Dist_Modified_Ordered %>% na.omit(), family = Gamma(link = "log"))

```


-> AIC 는 no-order가 우수, BIC는 order가 우수.

* K-Fold CV 수행해볼 것.

```{r eval = FALSE}
cv_glm_Dist_Best <- cvFit(glm_Dist_Best, data = Dist_Modified %>% na.omit(), 
                          y = Dist_Modified %>% na.omit() %>% .$AMT_IND, cost = rmspe, 
                          K = 5, R = 10)

cv_glm_Dist_Best_Ord <- cvFit(glm_Dist_Best_Ord, data = Dist_Modified %>% na.omit(), 
                          y = Dist_Modified %>% na.omit() %>% .$AMT_IND, cost = rmspe, 
                          K = 5, R = 10)
```


```{r eval = FALSE}
c(cv_glm_Dist_Best$cv, cv_glm_Dist_Best_Ord$cv)
```

No Order 모델 선택.

```{r}
summary(glm_Dist_Best)
```



***

## 2-2. Real_Dist <- Category (Standardized lm?)

```{r}
Real_Dist <- Dist %>%
  ungroup() %>%
  mutate(Real_Value = value * AMT_IND, 
         OPER_DT = strptime(OPER_DT, format = "%Y%m%d") %>% as.character()) %>%
  left_join(Wth_Day_HDONG, by = c("OPER_DT" = "Day", "ADMD_CD" = "HDONG_CD")) %>%
  separate(OPER_DT, into = c("Year", "Month", "Day")) %>%
  mutate(Month = month.abb[as.numeric(Month)], 
         Month = factor(Month, levels = c("Apr", "May", "Jun", "Jul", "Aug", "Sep", "Oct", "Nov", 
                                          "Dec", "Jan", "Feb", "Mar")), 
         ADMD_CD = factor(ADMD_CD), 
         Category = factor(Category))
```



```{r eval = FALSE}
lm_Dist <- lm(Real_Value ~ Month + ADMD_CD + Category + avg_temp + avg_pm10 + avg_pm25 + pm10_CTG + pm25_CTG + pm10_Wrn + pm25_Wrn + ADMD_CD:Category + ADMD_CD:Month + Month:Category, data = Real_Dist)
```

```{r eval = FALSE}
lm_Dist_part <- lm(Real_Value ~ Month + ADMD_CD + Category + avg_temp + avg_pm10 + avg_pm25 + pm10_CTG  + pm10_Wrn + pm25_Wrn + ADMD_CD:Category + ADMD_CD:Month + Month:Category, data = Real_Dist)
```

```{r eval = FALSE}
c(AIC(lm_Dist), BIC(lm_Dist), AIC(lm_Dist_part), BIC(lm_Dist_part))
```

BIC는 part가 우수.

```{r eval = FALSE}
tibble(Fitted = lm_Dist$fitted.values, Obs = Real_Dist %>% na.omit %>% .$Real_Value) %>%
  ggplot() +
  geom_point(aes(x = Fitted, y = Obs), alpha = 0.1) +
  geom_abline(aes(slope = 1, intercept = 0), color = "red")
tibble(Fitted = lm_Dist_part$fitted.values, Obs = Real_Dist %>% na.omit %>% .$Real_Value) %>%
  ggplot() +
  geom_point(aes(x = Fitted, y = Obs), alpha = 0.1) +
  geom_abline(aes(slope = 1, intercept = 0), color = "red")
```


```{r eval = FALSE}
Real_Dist %>%
  gather(key = "Type", value = "value", avg_temp, avg_pm10, avg_pm25) %>%
  ggplot() +
  geom_point(aes(x = value, y = Real_Value), alpha = 0.2) +
  facet_wrap(~ Type, scales = "free")
```



```{r eval = FALSE}
lm_Dist_bs <- lm(Real_Value ~ Month + ADMD_CD + Category + bs(avg_temp, degree = 1, knots = 2) + bs(avg_pm10)  + bs(avg_pm25) + pm10_CTG + pm25_CTG + pm10_Wrn + pm25_Wrn + ADMD_CD:Category + ADMD_CD:Month + Month:Category, data = Real_Dist)
```


```{r eval = FALSE}
lm_Dist_bs_ <- lm(Real_Value ~ Month + ADMD_CD + Category + bs(avg_temp, degree = 1, knots = 2) + bs(avg_pm10, degree = 1, knots = 2)  + bs(avg_pm25, degree = 1, knots = 2) + pm10_CTG + pm25_CTG + pm10_Wrn + pm25_Wrn + ADMD_CD:Category + ADMD_CD:Month + Month:Category, data = Real_Dist)
```


```{r eval = FALSE}
c(AIC(lm_Dist_bs_), BIC(lm_Dist_bs_), AIC(lm_Dist_bs), BIC(lm_Dist_bs))
```


```{r eval = FALSE}
lm_Dist_ns <- lm(Real_Value ~ Month + ADMD_CD + Category + ns(avg_temp, knots = 2) + ns(avg_pm10, knots = 2)  + ns(avg_pm25, knots = 2) + pm10_CTG + pm25_CTG + pm10_Wrn + pm25_Wrn + ADMD_CD:Category + ADMD_CD:Month + Month:Category, data = Real_Dist)
```



```{r}
gam_Dist <- mgcv::gam(Real_Value ~ Month + ADMD_CD + Category + s(avg_temp) + s(avg_pm25) + s(avg_pm10) + pm10_CTG + pm25_CTG + pm10_Wrn + pm25_Wrn + ADMD_CD:Category + ADMD_CD:Month + Month:Category + Holiday + Holiday:Category + Holiday:pm25_CTG + Week_Day +  Category:pm10_CTG + Category:pm25_CTG + Holiday:Category:pm25_CTG, data = Real_Dist, select = TRUE)
```

```{r}
plot(gam_Dist, pages = 1)
```



avg_pm10은 not-significant.


```{r eval = FALSE}
c(AIC(lm_Dist_ns), BIC(lm_Dist_ns), AIC(gam_Dist), BIC(gam_Dist))
```



```{r warning=FALSE, message=FALSE, eval = FALSE}
cv_lm_Dist <- cvFit(lm_Dist, data = Real_Dist %>% na.omit %>% select(-Year, -Day, -BOR_CD, -AMT_IND, -value), y = Real_Dist  %>% na.omit %>% .$Real_Value, 
                    K = 5, R = 1)

cv_lm_Dist_part <- cvFit(lm_Dist_part, data = Real_Dist %>% na.omit %>% select(-Year, -Day, -BOR_CD, -AMT_IND, -value), y = Real_Dist  %>% na.omit %>% .$Real_Value, 
                    K = 5, R = 1)

cv_lm_Dist_bs <- cvFit(lm_Dist_bs, data = Real_Dist %>% na.omit, y = Real_Dist %>% na.omit %>% .$Real_Value, 
                    K = 5, R = 1)

cv_gam_Dist <- cvFit(gam_Dist, data = Real_Dist %>% na.omit, y = Real_Dist %>% na.omit %>% .$Real_Value, 
                    K = 5, R = 1)

cv_lm_Dist_ns <- cvFit(lm_Dist_ns, data = Real_Dist %>% na.omit, y = Real_Dist %>% na.omit %>% .$Real_Value, 
                    K = 5, R = 1)
```

```{r eval = FALSE}
c(cv_lm_Dist$cv, cv_lm_Dist_part$cv, cv_lm_Dist_bs$cv, cv_lm_Dist_ns$cv, cv_gam_Dist$cv)
```

gam이 제일 좋다..

```{r eval = FALSE}
c(AIC(lm_Dist), BIC(lm_Dist), AIC(gam_Dist), BIC(gam_Dist))
```

```{r}
summary(gam_Dist)
```

```{r}
gam_Dist$coefficients %>% tbl_df
```


```{r eval = FALSE}
preds_gam_Dist <- predict.gam(gam_Dist, newdata = Real_Dist %>% na.omit(), type = "terms")

preds_gam_Dist1 <- mgcv::predict.gam(gam_Dist, newdata = Real_Dist %>% na.omit, type = "response")
```


```{r eval = FALSE}
tibble(Res = gam_Dist$residuals, 
       Fitted = gam_Dist$fitted.values) %>%
  ggplot() +
  geom_point(aes(x = Fitted, y = Res), alpha = 0.1) 
```




Dist에 Category 결합. 표준화해서...? spline 모델?

# SH Card (Negative Binomial Regression)

```{r warning = FALSE, message=FALSE, eval = FALSE}
setwd(paste0(getwd(), "/카드매출데이터"))
Card_File_Nm <- dir()[str_starts(dir(), pattern = "2019빅콘테스트")]
MCT_CAT_CD <- read_xlsx(Card_File_Nm, sheet = 3, range = "B4:B165", col_names = FALSE) %>%
  `colnames<-`(value = "Column") %>%
  filter(!is.na(Column)) %>%
  separate(Column, into = c("MCT_NM", "MCT_CD"))
```


```{r eval = FALSE}
split(Card, Card$MCT_CAT_CD) %>%
  lapply(FUN = function(x) x %>% select(USE_CNT) %>% summary) %>%
  bind_rows %>% t() %>% data.frame(stringsAsFactors = F) %>% 
  `names<-`(value = c("Min", "First_Q", "Median", "Mean", "Third_Q", "Max")) %>%
  mutate_all(str_extract, pattern = one_or_more(DGT) %R% DOT %R% one_or_more(DGT)) %>%
  mutate_all(as.numeric) %>%
  mutate(CTG = MCT_CAT_CD$MCT_NM) %>%
  gather(key = "Type", value = "value", -CTG) %>%
  filter(Type != "Max",Type != "Min") %>%
  ggplot() +
  geom_line(aes(x = CTG, y = value, group = CTG, color = CTG)) +
  coord_cartesian(ylim = c(0, 100)) +
  theme(axis.text = element_text(angle = 90))
```




```{r}
Rising <- c(25, 30, 35)
Middle <- c(40, 45, 50, 55)
Senior <- c(60, 65)

Card <- Card %>%
  mutate(AGE = case_when(AGE_CD == 20 ~ "Youth", 
                         AGE_CD %in% Rising ~ "Rising", 
                         AGE_CD %in% Middle ~ "Middle", 
                         AGE_CD %in% Senior ~ "Senior"), 
         AGE = factor(AGE, levels = c("Youth", "Rising", "Middle", "Senior"))) 

Card_Modified <- Card %>%
  separate(HDONG_CD, into = c("GU_CD", "DONG_CD"), sep = 2) %>%
  mutate(GU_CD = paste0("11", GU_CD), 
         DONG_CD = str_remove(DONG_CD, pattern = START %R% DGT)) %>%
  unite(HDONG_CD, GU_CD, DONG_CD, sep = "") %>%
  mutate(STD_DD = strptime(STD_DD, format = "%Y%m%d") %>% as.character())

```

```{r}
Card_Daily <- left_join(Card_Modified, Wth_Day_HDONG, by = c("HDONG_CD", "STD_DD" = "Day")) %>%
  mutate(MCT_CAT_CD = factor(MCT_CAT_CD), 
         HDONG_CD = factor(HDONG_CD))
```

```{r eval = FALSE}
Card_outliers <- split(Card, Card$MCT_CAT_CD) %>%
  lapply(FUN = function(x) boxplot(x$USE_CNT, plot = FALSE)$out)

```




```{r}
Card_Daily_Ord <- Card_Daily %>%
  mutate(pm10_CTG = recode(pm10_CTG, "Good" = 0, "Moderate" = 1, "Sens_Unhealthy" = 2, "Unhealthy" = 3, 
                           "Very Unhealthy" = 4, "Worst" = 5), 
         pm25_CTG = recode(pm25_CTG, "Good" = 0, "Moderate" = 1, "Sens_Unhealthy" = 2, "Unhealthy" = 3, 
                           "Very Unhealthy" = 4, "Worst" = 5), 
         pm10_Wrn = recode(pm10_Wrn, "No_Wrn" = 0, "Warning" = 1, "Dust_Watch" = 2), 
         pm25_Wrn = recode(pm25_Wrn, "No_Wrn" = 0, "Warning" = 1, "Dust_Watch" = 2),
         AGE = recode(AGE, "Youth" = 0, "Rising" = 1, "Middle" = 2, "Senior" = 3) 
)
```


```{r warning = F, message = F, eval = FALSE}
Card_Sum_CTG_HDONG <- Card_Daily %>%
  left_join(MCT_CAT_CD, by = c("MCT_CAT_CD" = "MCT_CD")) %>%
  group_by(HDONG_CD, MCT_NM) %>%
  summarise(SUM_CNT = sum(USE_CNT)) %>%
  spread(key = MCT_NM, value = SUM_CNT, fill = 0) %>%
  ungroup()


Mtx_Card <- Card_Sum_CTG_HDONG %>%
  select(-HDONG_CD) %>%
  as.matrix() %>%
  `row.names<-`(value = Card_Sum_CTG_HDONG$HDONG_CD)
```




```{r eval = FALSE}
glm_Card_All <- glm(USE_CNT ~ ., family = "poisson", data = Card_Daily %>% select(-STD_DD, -AGE_CD, -USE_AMT))

glm_Card_All_Ord <- glm(USE_CNT ~ ., family = "poisson", data = Card_Daily_Ord %>% select(-STD_DD, -AGE_CD, -USE_AMT))

```


그냥 일반 glm_card_all이 AIC와 BIC 모두 우수.

```{r eval = FALSE}
AER::dispersiontest(glm_Card_All)
```


AER의 dispersiontest 결과, true dispersion is greater than 1
Negative Binomial glm을 사용하자.

```{r}
glm_NB_Card <- MASS::glm.nb(USE_CNT ~ MCT_CAT_CD + SEX_CD + AGE + HDONG_CD + avg_temp + avg_pm25 + pm10_CTG + pm25_CTG + pm25_Wrn + MCT_CAT_CD:HDONG_CD + pm25_CTG:HDONG_CD + pm25_CTG:MCT_CAT_CD, data = Card_Daily)

```

NB가 AIC, BIC 더 낮다.
AIC : 14473082
BIC : 14473911





```{r eval = FALSE}
First <- c("유통업", "요식업소")
Second <- c("서적문구", "의료기관")
Third <- c("레저업소", "연료판매", "음료식품")
Fourth <- c("문화취미", "광학제품", "의복", "신변잡화", "사무통신", "자동차정비",
                             "보건위생", "수리서비스", "숙박", "레저용품", "가전", "직물", "주방용구",
                             "전기", "가구", "자동차판매")

Card_Daily_MCT_Grouped <- Card_Daily %>%
  mutate(CTG_Type = case_when(MCT_NM %in% First ~ "First", 
                              MCT_NM %in% Second ~ "Second", 
                              MCT_NM %in% Third ~ "Third", 
                              MCT_NM %in% Fourth ~ "Fourth"))
```



```{r eval = FALSE}
glm_Card_Grouped <- glm(USE_CNT ~ ., data = Card_Daily_MCT_Grouped %>% select(-STD_DD, -MCT_CAT_CD, -AGE_CD,
                                                                              -USE_AMT, -MCT_NM), 
                        family = poisson)
```



묶어서 하는 거 소용 없다...

```{r}
summary(glm_NB_Card)
```















